【裁判字號】    97,審抗,171
【裁判日期】    971215
【裁判案由】    本票裁定
【裁判全文】
臺灣臺北地方法院民事裁定             97年度審抗字第171號
抗  告  人  甲○○
相  對  人  匯豐汽車股份有限公司
法定代理人  乙○○
上列當事人間本票裁定事件，抗告人對於中華民國97年10月29日
本院97年度票字第36417號裁定提起抗告，本院裁定如下：
    主  文
抗告駁回。
抗告程序費用新台幣壹仟元由抗告人負擔。
    理  由
一、按執票人向本票發票人行使追索權時，得聲請法院裁定後強
    制執行，票據法第一百二十三條定有明文。又按本票執票人
    ，依票據法第一百二十三條規定，聲請法院裁定許可對發票
    人強制執行，係屬非訟事件，法院僅依非訟事件程序，就本
    票形式之要件是否具備予以審查，即為已足。若實體上問題
    ，應依訴訟程序另謀解決，尚非屬非訟事件所得審究（最高
    法院57年台抗第76號判例意旨參照）。
二、本件相對人主張其執有抗告人與原審相對人巨霖生化科技股
    份有限公司、陳鉅霖於民國95年7月31日所共同簽發之本票
    一紙，內載金額新台幣（下同）450,000元，付款地在臺北
    市○○○路○段270號5樓，利息按年息14.54%計算，免除作
    成拒絕證書，到期日97年9月30日；詎於到期後經提示僅支
    付其中部分外，其餘248,000元未獲付款，為此提出本票一
    紙聲請本院裁定准予強制執行等情，業據其提出本票為證，
    本院依首開規定審酌相對人提出之本票後裁定予以准許，尚
    無不合。
三、抗告人抗告意旨雖略以：抗告人於95年5月至巨霖生化科技
    股份有限公司擔任執行長一職，於96年1月離職，並非該公
    司負責人或法定代理人；在任職期間，巨霖生化科技股份有
    限公司曾向相對人購買車輛一輛，並簽發本票一紙，惟俟抗
    告人離職時已就公務車與巨霖生化科技股份有限公司交接完
    畢，返還該公司，為此提起抗告，求為廢棄原裁定等語。
四、經查，抗告人所指各節，概均屬於其與本票共同發票人巨霖
    生化科技股份有限公司間之實體爭執，而揆諸前開說明，法
    院就本票裁定事件，僅就本票是否具備形式要件而為審查，
    至於因本票債務所涉實體爭執事項，抗告人應依訴訟程序另
    謀解決，而非於裁定程序中為此爭執。從而，抗告人提起本
    件抗告，為無理由，應予駁回。
五、爰依非訟事件法第二十一條第二項、第二十四條第一項、第
    四十六條、民事訴訟法第四百九十五條之一第一項、第四百
    四十九條第一項、第七十八條，裁定如主文。
中    華    民    國    97    年    12    月    15    日
                  民事第六庭審判長法  官  劉坤典
                                  法  官  劉又菁
                                  法  官  賴錦華
以上正本係照原本作成
本裁定不得再抗告。
中    華    民    國    97    年    12    月    15    日
                                  書記官  張馨文


司法院資訊處製作；財團法人民間司法改革基金會備份。
